---
date: "2020-02-01T15:12:00+02:00"
description: 
designs:
jobDate: "Agosto, 2018"
projectUrl: http://www.dssgfellowship.org/project/improving-workplace-safety-through-proactive-inspections/
techs:
- python
- machine learning
- pipeline
- postgresSQL
thumbnail: proy-chile-dssg/chile-project-logos.png
title: Inspecciones Proactivas en Chile
work:
- data science
- social good
- propensity score
- DSSG Fellowship
---



# Mejorando la Seguridad en el Lugar de Trabajo a través de Inspecciones Proactivas 

### ***Improving Workplace Safety through Proactive Inspections***

```{r setup, include=FALSE}
knitr::opts_chunk$set(fig.width = 5, fig.height = 4,
                      fig.align = "center",
                      collapse = TRUE,
                      echo = FALSE)
library(tidyverse)
theme_set(theme_bw())
```



### Contexto

La Dirección del Trabajo,  la agencia laboral de Chile, es responsable de reducir los riesgos que enfrentan los trabajadores mediante la realización de inspecciones y correcciones. Sin embargo, por mucho tiempo las inspecciones se han realizado de manera reactiva en respuesta a quejas presentadas ante la Dirección.

En un esfuerzo para prioriozar los recursos limitados a las instalaciones que más los necesitan, La Dirección del Trabajo y Data Science for Social Good colaboraron para identificar la mayoría de las violaciones dados los recursos limitados empleando herramientas de ciencia de datos y ensayos de campo. 

En la elabroación del proyecto se utilizaron registros históricos de violaciones y seguridad, así como datos comerciales, tributarios, geográficos y de otro tipo para ayudar a mejorar la identificación del objetivo de inspección. 

El **objetivo principal** es construir un sistema que movilice las inspecciones a un esquema de **proactividad** para disuadir a futuros infractores y prevenir fatalidades.



### Problema técnico

El objetivo es identificar la probabilidad de una **violación** dado el estado de inspección de una instalación, `P(V|I)`. Cabe destacar que necesitamos conocer el estado de inspección de la instalación para identificar correctamente este efecto.

```{r}
set.seed(28901)
tbl_sim <- 
  tibble(
    similarity = rnorm(200, 50, sd = 100),
    risk = rnorm(200, 50, sd = 100), 
    mean_simi = mean(similarity),
    mean_risk = mean(risk), 
    cuadrante = case_when(
      similarity > mean_simi & risk > mean_risk ~ 'A',
      similarity > mean_simi & risk < mean_risk ~ 'B',
      similarity < mean_simi & risk < mean_risk ~ 'C',
      similarity < mean_simi & risk > mean_risk ~ 'D'))
ggplot(tbl_sim, aes(similarity, risk)) + 
  geom_point(aes(color = cuadrante), 
             size = 1) + 
  geom_vline(aes(xintercept = mean_simi), 
             linetype = 2) + 
  geom_hline(aes(yintercept = mean_risk), 
             linetype = 2) + 
  theme(legend.position = 'none')
```



## Referencias 

Código: <https://github.com/dssg/direccion_trabajo_inspections>

Actualización: <https://github.com/dssg/direccion_trabajo_inspections>
